# 硬件、软件和集成

提问人：zcy2401 时间：2022-12-08 18:47:55
请教一下老师：
甲公司是多媒体视讯综合解决方案提供商，向乙公司销售高清视频会议设备，具体的产品名称、相关配（备）件、规格（或版本）、数量、产地、型号、单价、技术参数等都做了约定。
合同总价款 1,887 万元，包括高清视频会议设备价款，以及与高清视频会议设备运输、包装、交付、安装、调试以及维修（护）服务有关的一切费用。分阶段支付：合同生效之日起 7 日内，支付合同总价款的 60 ％作为预付款；全部高清视频会议设备根据合同规定初验合格后 7 内，支付合同总价款的 30 ％；自验收合格、买卖双方共同签署验收证明之日起 7 日内，支付剩余部分。各项软硬件产品的保修期为五年，从正式验收合格后的次日起开始计算。
现在已知，硬件、软件和集成服务构成一项履约义务，按时点法确认收入。请问是否应该在“自验收合格、买卖双方共同签署验收证明之日”确认收入？我的理由是，还有10%的款项，可以认定共同签署验收证明是实质性的程序？

回答人：chenyiwei
需根据具体情况分析。一般情况下，如果初验后即进入试运行，初验后本企业需发生的后续成本和工作量预计很少，按照以往经验不会不通过终验，则以初验时点确认收入可能更为合适，但需就后续可能发生的补救、整改等成本计提预计负债。